【裁判字號】    97,訴,73
【裁判日期】    970205
【裁判案由】    違反毒品危害防制條例
【裁判全文】
臺灣新竹地方法院刑事宣示判決筆錄      97年度訴字第73號
公  訴  人  臺灣新竹地方法院檢察署檢察官
被      告  乙○○
指定辯護人  本院公設辯護人  甲○○
上列被告因違反毒品危害防制條例案件，檢察官提起公訴（96年
度毒偵字第1838號）後，聲請改依協商程序而為判決，本院於中
華民國97年2月5日下午4時，在本院刑事第八法庭宣示判決，出
席職員如下：
法官起立朗讀判決主文、犯罪事實要旨、處罰條文，及告以上訴
限制、期間並提出上訴狀之法院，且諭知記載其內容：
一、主  文：
    乙○○施用第一級毒品，累犯，處有期徒刑壹年月。又施
    用第二級毒品，累犯，處有期徒刑拾月。應執行有期徒刑壹
    年伍月。
二、犯罪事實要旨：
(一)、乙○○前曾有違反肅清煙毒條例、搶奪、竊盜、麻醉藥品管
    理條例、毒品危害防制條例等前科紀錄，於民國90年間因施
    用第一級毒品及第二級毒品案件，經本院於91年3月15日以9
    0年度訴字第661號判決分別判處有期徒刑8月、5月，並定應
    執行刑為有期徒刑1年，且經臺灣高等法院於同年6月26日以
    91年度上訴字第1238號判決駁回上訴，而於同年8月1日確定
    。又於91年間因施用第一級毒品及第二級毒品案件，經本院
    於91年12月31日以91年度訴字第790號判決分別判處有期徒
    刑10月、6月，並定應執行刑為有期徒刑1年2月，且於92年1
    月20日確定。上開各案件接續執行，並於92年1月22日入監
    執行，且於93年5月28日縮短刑期假釋出監，而於假釋期間
    又因施用第一級毒品案件，經本院於93年12月31日判處有期
    徒刑10月，並於94年2月24日確定，上開假釋並經撤銷，另
    執行殘刑有期徒刑8月14日，而於95年6月2日縮短刑期執行
    完畢。又於96年間因施用第一、二級毒品，經本院以96年度
    訴字第624號判決分別判處有期徒刑1年、有期徒刑6月、有
    期徒刑7月、有期徒刑3月又15日、有期徒刑1年1月、有期徒
    刑8月、有期徒刑1年2月、有期徒刑9月合併定應執行有期徒
    刑2年6月確定（現在臺灣新竹監獄執行中）。
(二)、乙○○前因施用第二級毒品安非他命案件，經本院以87年度
    毒聲字第476號裁定送觀察、勒戒後，認有繼續施用傾向，
    再經本院以87年度毒聲字第649號裁定令入戒治處所施以強
    制戒治1年，嗣屆滿3月後因執行成效經評定為合格，再由本
    院以88年度毒聲字第234號裁定停止戒治，所餘戒治期間付
    保護管束，惟乙○○於保護管束期間內，違反保護管束情節
    重大，復依本院88年度毒聲字第1543號裁定撤銷停止戒治，
    令入戒治處所繼續執行強制戒治，迄於89年2月19日執行完
    畢，翌日出監，並由臺灣新竹地方法院檢察署檢察官於89年
    4月6日以89年度戒毒偵字第19號為不起訴處分確定。惟乙○
    ○又因施用毒品案件，經本院以90年度毒聲字第1432號裁定
    令入戒治處所施以強制戒治1年，嗣屆滿3月後因執行成效經
    評定為合格，再由本院以91年度毒聲字第475號裁定停止戒
    治，所餘戒治期間付保護管束，而於91年5月29日出所，惟
    乙○○於保護管束期間內再犯施用毒品案件，而違反保護管
    束情節重大，復依本院以91年度毒聲字第784號裁定，撤銷
    停止戒治，令入戒治處所繼續執行強制戒治，其後於92年1
    月21日執行完畢出監。
(三)、乙○○仍不知悔改，猶於上開強制戒治執行完畢釋放後5年
    內，分別基於施用第一級毒品及第二級毒品之犯意，先後於
    下列時、地施用第一級毒品海洛因及第二級毒品安非他命各
    1次：
１、於96年9月4日晚上在新竹縣湖口鄉東興村10鄰29號之住處內
    ，以將海洛因毒品摻水注射之方式，非法施用第一級毒品海
    洛因1次，嗣於96年9月5日因形跡可疑為警盤查而查獲。
２、另於96年9月5日為警採尿前回溯96小時內之某時許，在不詳
    地點，施用甲基安非他命乙次，經警採集其尿液檢體送請鑑
    定呈可待因、嗎啡陽性反應及甲基安非他命類陽性反應，始
    知悉上情。
三、處罰條文：
    毒品危害防制條例第10條第1項、第2項。
四、協商判決除有刑事訴訟法第455條之4第1項第1款於本訊問程
    序終結前，被告撤銷協商合意或檢察官撤回協商聲請者；第
    2款被告協商之意思非出於自由意志者；第4款被告所犯之罪
    非第455條之2第1項所定得以協商判決者；第6款被告有其他
    較重之裁判上一罪之犯罪事實者；第7 款法院認應諭知免刑
    或免訴、不受理者情形之一，及違反同條第2 項「法院應於
    協商合意範圍內為判決；法院為協商判決所科之刑，以宣告
    緩刑或2 年以下有期徒刑、拘役或罰金為限」之規定者外，
    檢察官與被告均不得上訴。
五、如有前項得上訴之情形，得自收受宣示判決筆錄送達之日起
    10 日內，向本院提出上訴書狀，上訴於第二審法院。
中    華    民    國    97    年    2     月    5     日
                  刑事第八法庭  書  記  官  陳秀子
                                審判長法官  許翠玲
以上筆錄正本係照原本作成。
中    華    民    國    97   年     2    月     5     日
                                書  記  官  陳秀子
附錄本案論罪科刑法條：
毒品危害防制條例第10條第1項、第2項：
施用第一級毒品者，處6月以上5年以下有期徒刑。
施用第二級毒品者，處3年以下有期徒刑。


司法院資訊處製作；財團法人民間司法改革基金會備份。
